# 分期收款是否包含重大融资成分

提问人：emedic 时间：2022-02-18 21:13:13
请教陈版，我司签订了ai视觉解决方案的合同，合同分为 2 部分， 1 部分为解决方案的安装实施， 2 为该项目的运维服务。针对运维服务（共 300 万），合同约定前 3 年运维服务按年进行收费（每年收 100 万），后三年服务期免费。针对该运维服务，是否具有重大融资成分？ 若不具有融资成本，能直接按 6 年直接法摊销收入吗？

回答人：chenyiwei
建议了解价款结算条款如此制定的理由，以及是否属于行业惯例等，综合判断是否包含重大融资成份。若无重大融资成分，且各年度之间服务内容和工作量总体均衡的，则可以将合同总价在服务期内按直线法分摊确认收入。